【裁判字號】    88,交訴,32
【裁判日期】    890412
【裁判案由】    過失致死
【裁判全文】
台灣苗栗地方法院刑事判決                          八十八年度交訴字第三二號
    被      告  甲○○
右列被告因過失致死案件，經檢察官提起公訴（八十八年度偵字第二四五一號），本
院判決如左：
    主  文
甲○○從事業務之人，因業務上之過失致人於死，處有期徒刑柒月。
    事  實
一、甲○○係設於台北縣三芝鄉○○街二十七號「力峰貨運有限公司（下稱力峰公司
    ）」之司機，為從事業務之人；於民國（下同）八十七年十二月十日二十二時許
    ，駕駛車牌號碼ＭＶ─一九六號之半聯結車（曳引車），沿苗栗縣台六線公路苗
    栗往大湖方向行駛至公館鄉台六線二十公里三百公尺處之彎道時，其本應注意汽
    車在雙向二車道行駛時，在劃有分向限制線之路段不得駛入對向之來車道內，且
    依當時情形，天候良好，並無不能注意之情形，竟疏未注意，而貿然跨越雙黃線
    駛入來車道，致撞及對向沿台六線大湖往苗栗方向，由羅際光駕駛之車號Ｗ五─
    五六四０號自用小貨車，致駕駛羅際光受有腦挫傷、出血、顱面開放創等傷害，
    經送醫後延至同日二十二時十五分死亡。
二、案經苗栗縣警察局苗栗分局報告臺灣苗栗地方法院檢察署檢察官相驗後自動檢舉
    偵查起訴。
    理  由
一、訊據被告固承認有於右揭時地駕車撞及羅際光駕駛之自用小貨車，致羅際光不治
    死亡之事實，惟矢口否認有何過失，辯稱：伊未跨越分向限制線（即雙黃線）云
    云；惟查，右揭事實業據告訴人乙○○指訴歷歷，經核與証人丙○○（車禍現場
    處理警員）証述情節相符，並有卷附台灣省竹苗區車輛行車事故鑑定委員會鑑定
    意見書乙份及現場照片二十七幀可稽，而被害人羅際光確係因本件車禍肇事受傷
    死亡，亦經檢察官督同法醫師相驗屬實，製有勘驗筆錄、相驗屍體證明書、驗斷
    書等附卷可憑。按道路交通安全規則第三十八條規定：「半聯結車之總聯結重量
    不得超過三十五公噸」，第九十條：「駕駛人駕駛汽車，應遵守道路交通標誌、
    標線、號誌之指示」，第九十三條：「行經彎道、坡路、狹路、狹橋、隧道：：
    地段時，均應減速慢行，作隨時停車之準備」，第九十四條：「汽車行駛時，駕
    駛人應注意車前狀況及兩車併行之間隔，並隨時採取必要之安全措施。」，第九
    十七條：「汽車在雙向二車道行駛時，應依左列規定：一、均應在遵行車道內行
    駛。二、在劃有分向限制線之路段，不得駛入來車之車道內」等規定，並分別定
    有明文。本件車禍經台灣省竹苗區車輛行車事故鑑定委員會鑑定認係：「羅際光
    酒後駕駛自用小貨車閃避不當駛入來車道為肇事主因。周挀明（即被告）駕駛半
    聯結車超載（四六噸）行經彎道跨雙黃線行駛為肇事次因」所致，且有過磅單、
    羅際光藥物檢驗報告單各乙紙在卷足憑，而檢視卷附現場所攝照片（詳見偵卷第
    四０頁）被告駕駛ＭＶ─一九六號半聯結車之煞車胎痕（斜向跨越雙黃線），亦
    證本件被告確有超載並跨雙黃線行駛之情事。被害人羅際光之酒後駕車與現場南
    下路旁護欄突出部分之影響車道行車，雖對本件車禍之發生亦與有原因，惟揆諸
    前揭道路交通安全規則規定，各該原因之存在並不影響被告對本件肇事確有過失
    之認定；又按當時天候晴，地面平坦乾燥，且依當時狀況，並非不能注意竟疏未
    注意，以致肇事而致被害人死亡，是被告之過失行為與被害人死亡間，亦顯有相
    當因果關係。事證明確，被告過失犯行堪以認定。
二、按被告甲○○為專業駕駛，係從事業務之人，核其所為，係犯刑法第二百七十六
    條第二項之業務過失致死罪。又本件肇事係經路人報警，而非被告主動申報犯罪
    ，業據警員丙○○於本院審理時陳明，並有道路交通事故調查報告表乙紙附卷可
    證，被告雖供陳：伊於發生車禍後即下車救護傷患，並請路人幫忙打電話報案云
    云，惟既未指明其委託報案之人為誰，是員警之到現場處理車禍是否確為被告所
    委託之路人報案所致即無從證明。而被告既無「於犯罪後未被發覺前，主動向前
    往處理員警自首犯罪而受裁判」之積極行為，即與刑法第六十二條前段規定之自
    首要件尚有未合，併此敘明。爰審酌被告對於本件肇事發生之過失程度、犯罪所
    生之危害及犯罪後之態度等一切情狀，量處如主文所示之刑，以示懲儆。
據上論斷，應依刑事訴訟法第二百九十九條第一項前段，刑法第二百七十六條第二項
，罰金罰鍰提高標準條例第一條前段，判決如主文。
本案經檢察官蕭方舟到庭執行職務。
中      華      民      國    八十九    年      四      月     十二     日
                          臺灣苗栗地方法院交通法庭
 法  官  楊  台  清
右正本證明與原本無異。
如不服本判決，應於送達後十日內向本院提出上訴狀(須附繕本)，上訴於台灣高等
法院台中分院。
                                  書記官  李  惠  雯
中      華      民      國    八十九    年      四      月     十二     日
附錄論罪科刑法條
刑法第二百七十六條第二項
二、從事業務之人，因業務上之過失犯前項之罪者，處五年以下有期徒刑或拘役，得
    併科三千元以下罰金。


司法院資訊處製作；財團法人民間司法改革基金會備份。
